臺灣苗栗地方法院刑事判決　　　　　　　 九十一年度交訴字第四九號
　　公　訴　人　臺灣苗栗地方法院檢察署檢察官
　　被　　　告　甲○○
右列被告因公共危險等案件，經檢察官提起公訴（九十一年度偵字第二二一三號），
本院判決如左：
    主  文
甲○○服用酒類，不能安全駕駛動力交通工具而駕駛，處罰金壹萬伍仟元，如易服勞
役，以參佰元折算壹日；又駕駛動力交通工具肇事，致人受傷而逃逸，處有期徒刑柒
月。
甲○○其餘被訴傷害部分公訴不受理。
    事  實
一、甲○○於民國（下同）九十一年五月二十七日上午九時許，向友人洪青文借得車
    號六Ｈ－七七七二號自用小客車後，開車至苗栗縣苑裡鎮附近飲用酒類，明知已
    達不能安全駕駛動力交通工具之程度，竟仍駕駛該自用小客車，沿苗四十三線由
    東往西方向行駛。行經苗栗縣苑裡鎮山腳里苗四十三線與外環道路口時，本應注
    意汽車在雙向二車道行駛時，在劃有分向限制線之路段，不得駛入來車之車道內
    ，及汽車行駛時，駕駛人應注意車前狀況，竟疏於注意，為超越同向由乙○○所
    駕駛之車號Ｗ四－七一一六號自用小客車，逆向駛入對向車道，適乙○○於上開
    路口欲左轉，二車遂發生碰撞，乙○○因此受有頭部外傷腦震盪、左肩、左胸及
    左腰挫傷之傷害，乙○○之車輛則受有左側前、後車門損壞、車窗破裂、車身凹
    陷之損壞（毀損部分已於偵查中撤回告訴）甲○○於肇事後，竟下車質問「你車
    子是怎麼開的？」後，隨即駕車離去逃逸，並於同日十一時五十七分許將該借用
    車輛歸還洪清文。經警循線於該日下午四時六分許查獲甲○○，並當場測得其呼
    氣之酒精濃度每公升已達一點一五毫克。
二、案經苗栗縣警察局通霄分局報請台灣苗栗地方法院檢察署檢察官偵查起訴。
    理  由
甲、有罪部分：
一、右揭犯罪事實，業據被告甲○○於偵審中坦承不諱，核與告訴人乙○○指訴之情
    節相符，並經證人即案發時搭乘告訴人車輛之外國人Batsuhk Amarsanah、
    Bayardelger Erkhbilguun、Boidbaator Tumenjargal等人於警訊中證述被告駕
    車肇事及肇事逃逸等情歷歷，證人即被告友人洪清文亦於偵訊中結證稱被告於歸
    還車輛時身上有酒味等情明確，此外，復有道路交通事故調查報告表、被害人乙
 ○○受傷診斷證明書、被告之酒精測試報告各一份及現場雙方車損照片十一張附
    卷可稽。按汽車在雙向二車道行駛時，在劃有分向限制線之路段，不得駛入來車
    之車道內，道路交通安全規則第九十七條第二款定有明文。被告駕駛汽車自應注
    意上述規定，復無不能注意之情事，詎仍疏未注意而肇事，足見被告對於本件車
    輛肇事有違反上述交通安全規則之行為明確，是被告於本件車輛肇事確有過失，
    其過失行為與被害人乙○○之受傷間，顯有相當因果關係，而被告肇事後之酒測
    呼氣之酒精濃度已達每公升一點一五毫克，復有其酒測報告在卷足佐，其有酒醉
    駕車致過失傷害人之事實亦堪認定。另外，被告既有過失傷人之行為，依法對於
    被害人自有救護之義務，詎其於肇事後並未就近察看，反駕車離去逃逸，則被告
    有肇事逃逸之行為亦甚為明確。綜上，本件事證明確，足證被告之前開自白與事
    實相符，被告之犯行均洵堪以認定。
二、核被告甲○○所為，係犯刑法第一百八十五條之三之服用酒類駕駛交通工具罪及
    第一百八十五條之四之駕駛動力交通工具肇事致人受傷而逃逸罪。又被告酒醉駕
    車，因而致人受傷，應依道路交通管理處罰條例第八十六條第一項之規定，加重
   其刑。其所犯二罪問，犯意各別，行為互異應分論併罰。爰審酌被告之過失程度
    ，所生之危害、肇事後之態度、及事後已與被害人達成民事和解，賠償損害新台
    幣十萬元（有和解書一紙附卷可憑）及其他一切情狀，量處如主文所示之刑，併
    諭知罰金易服勞役之折算標準，以示懲儆。
乙、公訴不受理部分：
一、公訴意旨另略以：被告甲○○於九十一年五月二十七日上午九時許，向友人洪青
    文借得車號六Ｈ－七七七二號自用小客車後，開車至苗栗縣苑裡鎮附近飲用酒類
    ，已達不能安全駕駛動力交通工具之程度，竟仍駕駛該自用小客車，沿苗四十三
    線由東往西方向行駛。行經苗栗縣苑裡鎮山腳里苗四十三線與外環道路口時，本
    應注意汽車在雙向二車道行駛時，在劃有分向限制線之路段，不得駛入來車之車
    道內，及汽車行駛時，駕駛人應注意車前狀況，竟疏於注意，為超越同向由乙○
    ○所駕駛之車號Ｗ四－七一一六號自用小客車，逆向駛入對向車道，適乙○○於
    上開路口欲左轉，二車遂發生碰撞，乙○○因此受有頭部外傷腦震盪、左肩、左
    胸及左腰挫傷之傷害，因認其亦涉有刑法第二百八十四條第一項之過失傷害罪嫌
    云云。
二、按告訴乃論之罪，告訴人於第一審辯論終結前得撤回其告訴，又告訴經撤回者，
    應諭知不受理之判決，刑事訴訟法第二百三十八條第一項、第三百零三條第三款
    定有明文。
三、查本件告訴人乙○○告訴被告甲○○過失傷害案件，公訴人認係觸犯刑法第二百
    八十四條第一項之罪，依同法第二百八十七條前段之規定，須告訴乃論。茲據告
    訴人乙○○當庭撤回過失傷害之告訴，除記明筆錄外，並據提出撤回告訴狀一紙
    附卷足稽，依照首開說明，本件爰不經言詞辯論，逕為諭知不受理之判決。
據上論斷，應依刑事訴訟法第二百九十九條第一項前段，第三百零三條第三款、第三
百零七條，道路交通管理處罰條例條例第八十六條第一項，刑法第一百八十五條之三
、第一百八十五條之四、第四十二條第二項，罰金罰鍰提高標準條例第二條，判決如
主文。
本案經檢察官陳傳宗到庭執行職務。
中    華    民    國  九十一  年    九    月    四            日
                                      台灣苗栗地方法院交通法庭
                                          法  官  陳鴻斌
右正本證明與原本無異。
如不服本判決，應於判決送達後十日內向本院提出上訴狀（應附繕本），上訴於
台灣高等法院臺中分院。
                             書記官  陳爵星
中    華    民    國    九十一        年     九     月       五       日
附錄：本案論罪科刑法條全文
刑法第一百八十五條之三：
服用毒品、麻醉藥品、酒類或其他相類之物，不能安全駕駛動力交通工具而駕駛者，
處一年以下有期徒刑、拘役或三萬元以下罰金。
刑法第一百八十五條之四：
駕駛動力交通工具肇事，致人死傷而逃逸者，處六月以上五年以下有期徒刑。
